【裁判字號】    98,訴,4512
【裁判日期】    990113
【裁判案由】    毒品危害防制條例
【裁判全文】
臺灣板橋地方法院刑事判決              98年度訴字第4512號
公  訴  人  臺灣板橋地方法院檢察署檢察官
被      告  甲○○
上列被告因毒品危害防制條例案件，經檢察官提起公訴（98年度
毒偵字第7399號），本院依簡式審判程序判決如下：
    主  文
甲○○施用第一級毒品，累犯，處有期徒刑捌月。又施用第二級
毒品，累犯，處有期徒刑肆月。應執行有期徒刑拾月。
    事  實
一、甲○○前因施用毒品案件經臺灣臺北地方法院以94年度毒聲
    字第656 號裁定送觀察、勒戒後，認有繼續施用毒品之傾向
    ，再經同法院以94年度毒聲字第790 號裁定令入戒治處所施
    以強制戒治，嗣於民國95年8 月11日執行完畢釋放出所，並
    由臺灣臺北地方法院檢察署檢察官以95年度戒毒偵字第125
    號為不起訴處分確定。
二、甲○○前因施用第一級、第二級毒品案件，經臺灣臺北地方
    法院以93年度訴字第1534號刑事判決分別判處有期徒刑七月
    、三月確定；又因贓物案件，經本院以94年度簡字第4670號
    刑事簡易判決判處有期徒刑四月確定；上開三案嗣先經本院
    以95年度聲字第861 號裁定應執行有期徒刑一年確定。復因
    詐欺案件，經臺灣臺北地方法院以95年度易字第753 號刑事
    判決判處有期徒刑六月確定，再經同法院以96年度聲減字第
    1492號裁定減為有期徒刑三月確定，此部分各罪刑經接續執
    行後，先於96年9 月27日縮刑期滿出監。惟因其前所另犯之
    違反著作權法案件，嗣經臺灣臺中地方法院以96年度訴字第
    4056號刑事判決判處有期徒刑八月，減為有期徒刑四月確定
    ，遂再經臺灣臺中地方法院以97年度聲減字第755 號裁定就
    上開施用第一級、第二級毒品及贓物案件部分各減其刑期二
    分之一後，與上開違反著作權法案件定執行刑為有期徒刑十
    月確定，因其於減刑前所執行之刑期已逾前述刑期，故已無
    庸再執行，遂經臺灣臺中地方法院檢察署檢察官於97年10月
    15日予以簽結而執行完畢。
三、詎甲○○仍不知悛悔，復基於施用第一級毒品海洛因（下稱
    海洛因）之犯意，於98年9 月30日某時，在其當時位於臺北
    縣新店市○○路67巷3 號4 樓之住處內（起訴書誤載為臺北
    縣中和市○○路175 號4 樓，下同），以將海洛因粉末摻入
    香菸後，再點火吸食其煙霧之方式，非法施用海洛因一次；
    又基於施用第二級毒品甲基安非他命（下稱甲基安非他命）
    之犯意，於98年10月1 日晚間某時，在上址，以將甲基安非
    他命粉末置於玻璃球吸食器內，再於其下方點火燒烤產生煙
    霧後加以吸用之方式，非法施用甲基安非他命一次。嗣於98
    年10月1 日夜間10時40分許，在臺北縣中和市○○路175 號
    4 樓為警查獲，經警為其採集尿液，送驗結果呈鴉片類（嗎
    啡）及甲基安非他命類陽性反應，始悉上情。
四、案經臺北縣政府警察局中和第二分局移送臺灣板橋地方法院
    檢察署檢察官偵查起訴。
    理  由
一、本件被告甲○○所犯係死刑、無期徒刑、最輕本刑為三年以
    上有期徒刑以外之罪，其於準備程序中就被訴事實為有罪之
    陳述，經法官告知簡式審判程序之旨，並聽取公訴人及被告
    之意見後，本院業已於99年1 月6 日依刑事訴訟法第273 條
    之1 第1 項之規定，合議裁定由受命法官獨任進行簡式審判
    程序，合先敘明。
二、前揭事實業據被告於本院審理中供承不諱，而其於上開時、
    地為警查獲後所採尿液，經送臺灣檢驗科技股份有限公司以
    EIA 酵素免疫分析法初步檢驗，再以GC/MS 氣相層析質譜儀
    法確認檢驗結果，確均呈鴉片類（嗎啡）及甲基安非他命類
    陽性反應乙節，亦有該公司98年10月21日、編號：UL/2009/
    A0260 號濫用藥物檢驗報告、尿液編號及姓名對照表各一份
    附卷可稽，被告之自白既有上開證據足資補強，應堪信為真
    實。據此，本案事證明確，被告犯行堪以認定。
三、被告前因施用毒品案件，經臺灣臺北地方法院以94年度毒聲
    字第656 號裁定送觀察、勒戒後，認有繼續施用毒品之傾向
    ，再經同法院以94年度毒聲字第790 號裁定令入戒治處所施
    以強制戒治，嗣於95年8 月11日執行完畢釋放出所，並由臺
    灣臺北地方法院檢察署檢察官以95年度戒毒偵字第125 號為
    不起訴處分確定等情，有臺灣高等法院被告前案紀錄表一份
    在卷可參，其再犯本件施用第一級、第二級毒品之罪，係於
    強制戒治執行完畢釋放後五年內再犯毒品危害防制條例第10
    條第1 項、第2 項之罪，依該條例第23條第2 項規定，應逕
    予論罪科刑。
四、論罪科刑部分：
(一)按海洛因、甲基安非他命分別係毒品危害防制條例第2 條第
    2 項第1 款、第2 款所定之第一級、第二級毒品，故核被告
    所為，係犯上開條例第10條第1 項之施用第一級毒品罪及同
    條第2 項之施用第二級毒品罪。其為施用第一級毒品海洛因
    、第二級毒品甲基安非他命而持有之行為，皆為其施用之高
    度行為所吸收而不另論罪。其所犯上開二罪間，犯意各別、
    行為互殊，應予分論併罰。
(二)被告前因施用第一級、第二級毒品案件，經臺灣臺北地方法
    院以93年度訴字第1534號刑事判決分別判處有期徒刑七月、
    三月確定；又因贓物案件，經本院以94年度簡字第4670號刑
    事簡易判決判處有期徒刑四月確定；上開三案先經本院以95
    年度聲字第861 號裁定應執行有期徒刑一年確定。復因詐欺
    案件，經臺灣臺北地方法院以95年度易字第753 號刑事判決
    判處有期徒刑六月確定，再經同法院以96年度聲減字第1492
    號裁定減為有期徒刑三月確定，此部分各罪刑經接續執行後
    ，先於96年9 月27日縮刑期滿出監。惟因其前所另犯之違反
    著作權法案件，嗣經臺灣臺中地方法院以96年度訴字第4056
    號刑事判決判處有期徒刑八月，減為有期徒刑四月確定，遂
    再經臺灣臺中地方法院以97年度聲減字第755 號裁定就上開
    施用第一級、第二級毒品及贓物案件部分各減其刑期二分之
    一後，與上開違反著作權法案件定執行刑為有期徒刑十月確
    定，因其於減刑前所執行之刑期已逾前述刑期，故已無庸再
    執行，遂經臺灣臺中地方法院檢察署檢察官於97年10月15日
    予以簽結而執行完畢乙節，有上開被告前案紀錄表一份在卷
    可按，其受有期徒刑執行完畢後五年內，故意再犯本件有期
    徒刑以上之各罪，皆為累犯，均應依刑法第47條第1 項之規
    定加重其刑。
(三)本院爰審酌被告前已有因施用毒品而經觀察、勒戒、強制戒
    治及論罪科刑之紀錄，業如上述，猶再犯本件施用毒品犯行
    ，可徵其悔意不深，遠離毒品之意志薄弱，惟其施用毒品係
    自戕行為，對他人法益尚無具體危害，及其施用毒品之動機
    ，暨犯罪後坦承犯行之態度等一切情狀，分別量處如主文所
    示之刑，並定其應執行之刑，以資懲儆。
據上論斷，應依刑事訴訟法第273 條之1 第1 項、第299 條第1
項前段，毒品危害防制條例第10條第1 項、第2 項，刑法第11條
前段、第47條第1 項、第51條第5 款，判決如主文。
本案經檢察官陳旭華到庭執行職務。
中    華    民    國    99    年    1     月    13    日
                  刑事第十庭  法  官   張紹省
上列正本證明與原本無異。
如不服本判決，應於判決送達後10日內敘明上訴理由，向本院提
出上訴狀 (應附繕本) ，上訴於臺灣高等法院。其未敘述上訴理
由者，應於上訴期間屆滿後20日內向本院補提理由書「切勿逕送
上級法院」。
上級法院」。
                              書記官  周雅玲
中    華    民    國    99    年    1     月    13    日
附錄本案論罪科刑法條全文：
毒品危害防制條例第10條
施用第一級毒品者，處六月以上五年以下有期徒刑。
施用第二級毒品者，處三年以下有期徒刑。

司法院資訊處製作；財團法人民間司法改革基金會備份。
